【裁判字號】    95,交聲,37
【裁判日期】    950630
【裁判案由】    違反道路交通管理處罰條例
【裁判全文】
臺灣宜蘭地方法院交通事件裁定          95年度交聲字第37號
移送機關    交通部公路總局臺北區監理所宜蘭監理站
異  議  人  乙○○
代  理  人  丙○○
上列受處分人因違反道路交通管理處罰條例案件，對於交通部公
路總局臺北區監理所宜蘭監理站於民國95年3月16日所為之宜監
字第裁43-Q00000000號裁決處分，聲明異議，本院裁定如下：
    主  文
異議駁回。
    理  由
一、原處分機關係以：異議人即受處分人乙○○之舅舅丙○○，
    於民國94年11月28日8時，駕駛異議人所有車牌號碼JX-4560
    號自用一般小貨車，行駛至宜蘭縣宜蘭市縣○○路1號停車
    場，因牌照業經報停仍行駛，經宜蘭縣警察局宜蘭分局警員
    以異議人有違反道路交通管理處罰條例第12條第1項第9款規
    定之行為，當場製單舉發。嗣經原處分機關依道路交通管理
    條例第12條第1項第9款及違反道路交通管理事件統一裁罰基
    準及處理細則第44條第1項之規定，裁處新台幣（下同）3,6
    00元罰鍰。
二、聲明異議意旨略以：車牌號碼JX-4560號自用一般小貨車雖
    登記為異議人所有，惟實際使用人係丙○○。況該車並未報
    廢，僅係牌照報停，置放在停車場內待修，案發當時係因停
    車場管理員要求移至旁邊停車格，適警員經過逕認該車係自
    外面道路駛入，且本件亦無違規照片可資佐憑，若僅採信警
    員說辭，實有違公平正義原則，為此聲明異議，請求撤銷原
    處分等語。
三、按當場舉發者，應填記駕駛人或行為人姓名、性別、出生年
    月日、地址、身分證統一號碼及車主姓名、地址、車牌號碼
    、車輛種類。被查獲之駕駛人或行為人為受處分人時，應將
    該通知單填記後交付該行為人簽名或蓋章收受之；拒絕簽章
    者，並記明其事由，視為已收受；受處分人非該當場被查獲
    之行為人或駕駛人時，除應填寫駕駛人或行為人資料外，並
    應填載查明受處分人資料，再交付被查獲之行為人代收，違
    反道路交通管理事件統一裁罰基準及處理細則第11第1項第1
    款定有明文。故依前揭規定，當場舉發時，舉發違反道路交
    通管理事件通知單應由舉發機關交付受處分人收受，若受處
    分人非當場查獲之行為人或駕駛人時，應填載查明受處分人
    資料，交付被查獲之行為人代收即完成舉發程序，而對外產
    生舉發之效力。次按汽車牌照業經報停仍行駛者，處汽車所
    有人3,600元以上18,000元以下罰鍰，道路交通管理處罰條
    例第12條第1項第9款亦有明定。
四、經查：
（一）本件違規係由宜蘭縣警察局宜蘭分局警員當場舉發，並填
      記駕駛人丙○○姓名、性別、出生年月日、地址、身分證
      統一號碼及車主乙○○姓名、地址、車牌號碼、車輛種類
      ，由警員交付丙○○代收，業經證人甲○○即宜蘭縣警察
      局宜蘭分局進士派出所警員於本院訊問時證述：「當時我
      有告訴丙○○這個違規事件是處罰汽車所有人。」等語明
      確（見本院卷第16頁），並有宜蘭縣警察局舉發違反道路
      交通管理事件通知書1紙在卷可佐（見本院卷第4頁），況
      交通部公路總局台北區監理所宜蘭監理站於裁決前，亦曾
      函通知乙○○本件違規事實，此有交通部公路總局台北區
      監理所宜蘭監理站95年2月22日北監宜字第0956300365號
      函1份在卷可參（見本院卷第4頁、第6頁背面），依違反
      道路交通管理事件統一裁罰基準及處理細則第11第1項第1
      款規定，應認本件舉發之意思表示已合法送達受處分人，
      先予敘明。
（二）而異議人係於94年11月21日，至宜蘭監理站將車牌號碼JX
      -4560號自用一般小貨車之牌照報停，此有交通部公路總
      局臺北區監理所宜蘭監理站95年5月3日北監宜字第095000
      4891號函附汽車車籍查詢報表、停駛申請登記書各1份在
      卷可參（見本院卷第43頁至第45頁）。顯見異議人對該車
      輛牌照業經報停乙節知之甚詳，則異議人既為汽車所有人
      在該車輛牌照報停後本應為適當之處置，自不得以該車輛
      實際非其使用而推諉卸責。故異議人以車輛實際使用人係
      丙○○等語置辯，不足採信。
（三）又證人甲○○於本院訊問時證述：「於94年11月28日8時
      ，當時正在交接班，丙○○駕駛車牌號碼JX-4560號自用
      一般小貨車從派出所前面之宜蘭縣宜蘭市縣○○路經過，
      我、丁○○、胡建輝目擊該車前後沒有懸掛車牌，我開巡
      邏車去將丙○○攔下來，請丙○○到進士派出所協助查驗
      ，攔停時該車已經進入停車場裡。照片是我請丙○○到派
      出所查驗時拍攝的，停放位置在派出所停車場。丙○○被
      舉發時稱自己在宜蘭縣政府上班。」等語，證人甲○○並
      繪製現場圖1紙附卷供參（見本院卷第15頁至第16頁、第
      24頁）。佐以證人丁○○即宜蘭縣警察局宜蘭分局進士派
      出所警員於本院訊問時證述：「於94年11月28日8時，我
      與甲○○、胡建輝剛好在值班台交接班，我們看到派出所
      前面之宜蘭縣宜蘭市縣○○路有輛未懸掛車牌之車輛往宜
      蘭市○○路方向行駛，進入縣政北路1號停車場，所以甲○○就去攔停舉發，之後有請丙○○將車子開到派出所門
      口前面，當時丙○○說車子是上下班要用，他只是來宜蘭
      縣政府上班而已。」等語，證人丁○○並繪製現場圖1紙
      附卷供參（見本院卷第17頁至第19頁、第25頁），並有照
      片2幀在卷足憑（見本院卷第32頁）。況證人甲○○、丁○○與異議人乙○○、駕駛人丙○○，均素不相識亦無嫌
      隙，自無設詞誣陷乙○○、丙○○之必要。可證於94年11
      月28日8時，丙○○駕駛乙○○所有牌照業已報停之車牌
      號碼JX-4560號自用一般小貨車，行經宜蘭縣宜蘭市縣○○路，嗣駛入宜蘭縣宜蘭市縣○○路1號停車場之違規事
      實，堪以認定。故異議人仍以該車輛本即停放在宜蘭縣宜
      蘭市縣○○路1號停車場內，當時係應管理員要求而移至
      旁邊停車格等語置辯，顯然不足採信。
（四）綜上所述，本件異議人既然有上開違規之事實，原處分機
      關據以援引道路交通管理管理處罰條例第12條第1項第9款
      及違反道路交通管理事件統一裁罰基準表之規定，裁處罰
      鍰3,600元，於法並無不當，本件異議為無理由，應予駁
      回。
五、據上論斷，應依道路交通管理處罰條例第87條第2項、道路
    交通案件處理辦法第19條，裁定如主文。
中    華    民    國    95    年    6     月    30    日
                         臺灣宜蘭地方法院交通法庭
                                 法  官  蘇錦秀
以上正本證明與原本無異。
如不服本裁定應於送達後5 日內向本院提出抗告狀。
                                 書記官  葉瑩庭
中    華    民    國    95    年    7     月    3     日


司法院資訊處製作；財團法人民間司法改革基金會備份。
